臺灣高等法院民事裁定
109年度抗字第469號
抗  告  人  劉芳妤  
上列抗告人因與相對人壹多媒體娛樂服務股份有限公司間損害賠
償事件，對於中華民國109年1月14日臺灣臺北地方法院109年度
訴字第86號裁定提起抗告，本院裁定如下： 
    主  文
抗告駁回。
抗告訴訟費用由抗告人負擔。
    理  由
一、按訴訟，由被告住所地之法院管轄；因侵權行為涉訟者，得
    由行為地之法院管轄。而訴訟之全部或一部，法院認為無管
    轄權者，依原告聲請或依職權以裁定移送其管轄法院，民事
    訴訟法第1條第1項前段、第15條第1項、第28條第1項定有明
    文。
二、本件抗告人於原法院主張及本院抗告意旨略以：伊非「早餐
    店殺手」，亦無「早餐店殺手」之不當作為，相對人將伊個
    人資料及「早餐店殺手」負面毀謗標題與新聞內容，全國播
    放、持續報導上傳網站讓人觀閱轉載，毀壞伊聲譽及工作權
    益，爰依民法第184條第1項前段、第195條第1項規定，請求
    相對人賠償伊所受損害新臺幣50萬1,000元；相對人報紙及
    網路全國報導不實毀謗新聞伊為「早餐店殺手」，全國各地
    均為侵權行為地及結果發生地，原法院有管轄權限，伊向有
    管轄權之原法院起訴，並無違誤，且依裁定繳納裁判費，原
    法院於分案進入審理程序後，以「以原就被」將本件移送臺
    灣士林地方法院（下稱士林地院），尚有不當，應予廢棄。
三、查相對人壹多媒體娛樂服務股份有限公司設址臺北市內湖區
    ，有經濟部商工登記公示資料查詢資料可參(見原法院卷第2
    1頁)，屬士林地院之管轄區域；抗告人主張相對人以內容不
    實之「早餐店殺手」報導侵害伊名譽，有早餐店殺手-Googl
    e搜尋資料可據（見原法院卷第13頁、本院卷第21頁），是
    依抗告人主張之事實，相對人如有侵害其名譽之事，係報導
    新聞內容之時即發生侵害名譽之結果，其侵權行為地在士林
    地院之管轄區域內，以相對人所在地及侵權行為地均在士林
    地院管轄區域內，應由該法院管轄，原法院依職權將本事件
    裁定移送士林地院管轄，即無不合。至於抗告人稱相對人報
    紙及網路全國報導伊係「早餐店殺手」之不實毀謗新聞，全
    國各地均為實施侵權行為地及結果發生地，原法院有管轄權
    云云；惟此因其他媒體報導所致之結果，非相對人之侵權行
    為所致，與侵權行為結果地無涉，而依抗告人提出之相關資
    料，無法佐證相對人是在原法院轄區內之何處「實行」不法
    行為，本件並無任何聯繫因素在原法院轄區，故尚無依抗告
    人主張認原法院有管轄權。從而，抗告意旨指摘原裁定不當
    ，聲明廢棄，為無理由，應予駁回。
四、據上論結，本件抗告為無理由，爰裁定如主文。 
中　　華　　民　　國　　109 　年　　4 　　月　　29　　日
                  民事第十九庭  
                      審判長法  官  魏麗娟
                            法  官  陳慧萍
                            法  官  潘進柳
正本係照原本作成。
不得抗告。
中　　華　　民　　國　　109 　年　　4 　　月　　29　　日

  　　　　　　　　　　　　　書記官  廖婷璇